臺灣高等法院民事裁定
110年度家再字第2號
抗 告 人    童盛平  

上列抗告人因與相對人彭郁樺間確認婚姻關係不存在等再審之訴
事件，對於中華民國110年1月28日本院110年度家再字第2號裁定
，提起抗告，本院裁定如下：
    主  文
抗告人應於收受本裁定正本翌日起七日內，繳納再審裁判費及抗
告裁判費新臺幣柒仟伍佰元，逾期即駁回其抗告。
    理  由
一、按再審之訴，按起訴法院之審級，依第77條之13、第77條之
    14及前條規定徵收裁判費，民事訴訟法第77條之17第1項規
    定甚明。是繳納再審裁判費，乃再審程序必須具備之程式。
    又「家事訴訟事件，除本法別有規定者外，準用民事訴訟法
    之規定」、「家事非訟事件，除本法別有規定者外，準用非
    訟事件法之規定」、「家事訴訟事件應準用民事訴訟法之規
    定繳費、家事非訟事件應準用非訟事件法之規定繳納裁判費
    」，家事事件法第51條、第97條、家事事件審理細則第41條
    第1項、第2項定有明文。而「以一訴主張數項標的者，其價
    額合併計算之」、「非因財產權而起訴者，徵收裁判費新臺
    幣三千元」、「向第二審或第三審法院上訴，依第77條之13
    及第77條之14規定，加徵裁判費十分之五」、「因非財產權
    關係為聲請者，徵收費用新臺幣一千元」，民事訴訟法第77
    條之2、第77條之14、第77條之16，非訟事件法第14條第1項
    亦有明定。再者，提起抗告，依民事訴訟法第77條之18之規
    定，應繳納抗告費新臺幣（下同）1,000元，此亦為法定必
    備程式。
二、查兩造間確認婚姻關係不存在等事件，抗告人不服本院109
    年度家上字第135號確定判決（下稱原確定判決），提起再
    審之訴，聲明廢棄原確定判決。經核抗告人之再審聲明係就
    原確定判決全部不服提起再審（見本院卷第1頁），而原確
    定判決關於：㈠確認兩造間之婚姻關係不存在部分，係屬非
    因財產權起訴之事件，依家事事件法第51條、家事事件審理
    細則第41條第1項準用民事訴訟法第77條之14、第77條之16
    規定，應徵第二審裁判費4,500元；㈡酌定未成年子女權利義
    務之行使或負擔，係屬因非財產權關係為聲請，依家事事件
    法第97條、家事事件審理細則第41條第2項準用非訟事件法
    第14條規定，應徵第二審裁判費1,000元；㈢宣告未成年子女
    之姓氏變更從母姓「彭」，係同上㈡非財產權關係為聲請，
    應徵第二審裁判費1,000元，故總計應徵再審裁判費6,500元
    ，未據抗告人繳納。又本院業於民國110年1月28日以再審之
    訴不合法為由，裁定駁回抗告人再審之訴，抗告人復提起抗
    告，惟亦未繳納抗告裁判費1,000元。茲限於收受本裁定正
    本之翌日起7日內，如數補繳再審裁判費、抗告裁判費共7,5
    00元到院。如逾期未補正，即裁定駁回其抗告。
三、爰裁定如主文。
中　　華　　民　　國　　110 　年　　3 　　月　　16　　日
                  家事法庭
                      審判長法  官  張靜女
                            法  官  葉珊谷
                            法  官  范明達
正本係照原本作成。
不得抗告。
中　　華　　民　　國　　110 　年　　3 　　月　　16　　日
   　　　　　　　　　　　　 書記官   余姿慧